ACORDAO-COMPLETO-2354718

ACÓRDÃO DE RELAÇÃO

ACÓRDÃO DE RELAÇÃO 2746/2019 ATA 45/2019 - PLENÁRIO

Acórdão 2746/2019-TCU-Plenário
VISTOS e relacionados estes autos de denúncia formulada contra o Conselho Nacional de Técnicos em Radiologia (Conter) e o Conselho Regional de Técnicos em Radiologia da 5ª Região (CRTR - 5ª Região) , acerca de supostas irregularidades da elaboração e envio do Relatório de Gestão referente ao exercício de 2017, por intermédio do Sistema e-Contas, na forma preconizada na IN/TCU nº 63/2010 e Decisão Normativa/TCU nº 161/2017, cujo prazo final foi fixado para a data de 31/5/2018.
Considerando que, segundo consta na denúncia, o CRTR - 5ª Região teria elaborado um relatório sem condições de remessa ao TCU, conforme consignado na Ata da 5ª Sessão da I Reunião Plenária Ordinária de 2018 do 7° Corpo de Conselheiros do Conter (peça 1, p.6-7) ;
Considerando que os autos estão constituídos de distintos documentos de mesmo teor subscritos por diferentes denunciantes, conforme peças ostensivas 1-4 e peças tarjadas 6-9;
Considerando que a presente denúncia preenche os requisitos de admissibilidade previstos nos arts. 234 e 235 do Regimento Interno deste Tribunal, e no art. 103, § 1º, da Resolução - TCU 259/2014;
Considerando que os denunciantes solicitam ao TCU que sejam tomadas as medidas necessárias para responsabilizar os administradores que deixaram de apresentar as contas para esta Corte de Contas;
Considerando que, de acordo com a própria peça inicial da denúncia, tanto o Conselho Nacional como os Regionais de Técnicos em Radiologia foram selecionados para apresentação dos respectivos Relatórios de Gestão referentes ao exercício de 2017, conforme Decisão Normativa/TCU 161/2017, por intermédio do Sistema e-Contas;
Considerando que em consulta ao referido sistema, a unidade técnica do Tribunal verificou que o Relatório de Gestão do CRTR - 5ª Região, relativo ao exercício de 2017, foi apresentado e encontra-se disponível para acesso (cópia juntada à peça 10) , restando, neste aspecto, demonstrada a improcedência da denúncia;
Considerando que, segundo o art. 5º da Resolução/TCU 234/2010, os relatórios de gestão serão recebidos pelo Tribunal exclusivamente por meio eletrônico de dados e de acordo com os prazos, formas e conteúdos definidos nas respectivas decisões normativas, cabendo às unidades técnicas a publicação no Portal do Tribunal na internet, em até quarenta e cinco dias a contar da data limite fixada no Anexo I da decisão normativa prevista no art. 3º da IN TCU nº 63/2010. (AC) (Resolução - TCU nº 244, de 20/07/2011, BTCU nº 28/2011, DOU de 22/07/2011) ;
Considerando que, de acordo com o art. 10 da mesma Resolução, os relatórios de gestão que não integrarem processos de contas ordinárias devem ser examinados pela unidade técnica, nos aspectos formal e material, em até cento e oitenta dias da publicação no Portal TCU, devendo seus resultados subsidiarem o planejamento de propostas de fiscalização, bem como outras ações de controle que se mostrem apropriadas, e que, à época, este encargo estava sob a responsabilidade da Secex/SP, não tendo sido identificada, nos sistemas deste Tribunal, as realizações de ações específicas em relação ao CRTR - 5ª Região;
Considerando que a presente denúncia não contém relato de qualquer irregularidade identificada na gestão do CRTR - 5ª Região, mas apenas a manifestação do Conter acerca de inconsistências identificadas no relatório de gestão, sem especificá-las, e que, além disso, no caso de identificação de irregularidades na gestão dos regionais, compete, originariamente, ao próprio Conselho Nacional a apuração dos fatos, conforme definido na Resolução Conter 1/2016, bem como apreciação das prestações de contas anuais, instaurando a competente tomada de contas especial na forma definida na IN/TCU 71/2012, quando for caso;
ACORDAM, os Ministros do Tribunal de Contas da União, reunidos em Sessão de Plenário, por unanimidade, com fundamento nos arts. 1º, inciso XXIV, 15, inciso I, alínea "p", 234 e 235 todos do Regimento Interno/TCU, em:
conhecer da presente denúncia, para, no mérito, considerá-la improcedente;
dar ciência deste Acórdão aos denunciantes, ao Conselho Nacional de Técnicos em Radiologia - Conter e ao Conselho Regional de Técnicos em Radiologia - 5ª Região, acompanhada de cópia da instrução da unidade técnica constante da peça 11; e
arquivar o presente processo, nos termos do art. 250, inciso I, do Regimento Interno do TCU.
1. Processo TC-Processo 021.151/2018-0 (DENÚNCIA) 
	1.1. Apensos: Processo 034.313/2018-4 (SOLICITAÇÃO) ; Processo 008.151/2019-9 (SOLICITAÇÃO) 
	1.2. Responsável: Identidade preservada (art. 55, caput, da Lei n. 8.443/1992) 
	1.3. Interessado: Identidade preservada (art. 55, caput, da Lei n. 8.443/1992) 
	1.4. Órgão/Entidade/Unidade: Conselho Nacional de Técnicos em Radiologia; Conselho Regional de Técnicos em Radiologia 5ª Região (SP) 
	1.5. Relator: Ministro-Substituto Augusto Sherman Cavalcanti
	1.6. Representante do Ministério Público: não atuou
	1.7. Unidade Técnica: Secretaria de Controle Externo do Trabalho e Entidades Paraestatais (SecexTrab) .
	1.8. Representação legal: não há.

AUGUSTO SHERMAN

não há.

Não atuou

DENÚNCIA (DEN)

Secretaria de Controle Externo do Trabalho e Entidades Paraestatais (SecexTrab).